臺灣板橋地方法院刑事判決　　　　　　　94年度訴字第2465號
公　訴　人　臺灣板橋地方法院檢察署檢察官
被　　　告　甲○○
上列被告因違反毒品危害防制條例案件，經檢察官提起公訴（94
年度核退毒偵字第2214號），被告於準備程序進行中先就被訴事
實為有罪之陳述，經告知簡式審判程序之旨，並聽取當事人之意
見後，本院合議庭裁定由受命法官獨任進行簡式審判程序，茲判
決如下：
    主  文
甲○○連續施用第一級毒品，累犯，處有期徒刑壹年，扣案之第
一級毒品海洛因壹包（淨重零點陸公克）沒收銷燬之；又連續
施用第二級毒品，累犯，處有期徒刑拾月。應執行有期徒刑壹年
捌月，扣案之第一級毒品海洛因壹包（淨重零點陸公克）沒收
銷燬之。
    事  實
一、甲○○曾涉犯違反前麻醉藥品管理條例及違反前肅清煙毒條
    例案等案件，其中於民國（下同）82年間，因違反前麻醉藥
    品管理條例案件，經臺灣高等法院判處有期徒刑6 月確定，
    復於83年間，因違反前肅清煙毒條例案件，經本院判處有期
    徒刑3 年確定，嗣二案件之徒刑定應執行刑為有期徒刑3 年
    4 月，84年間，又因違反前麻醉藥品管理條例案件，經臺灣
    高等法院判處有期徒刑5 年2 月確定，迨85年間，再因違反
    前麻醉藥品管理條例案件，經臺灣桃園地方法院判處有期徒
    刑7 月確定，上開案件之徒刑併執行之，自84年6 月2 日起
    入監執行，迄88年6 月17日因縮短刑期假釋出監，嗣該假釋
    遭撤銷，自89年9 月28日起入監執行其殘刑（4 年10月11日
    ），迄94年5 月27日縮刑期滿執行完畢（於本件構成累犯）
    ；另於88年間，因施用毒品案件，經依臺灣臺北地方法院以
    88年度毒聲字第3210號刑事裁定送觀察、勒戒後，認有繼續
    施用毒品之傾向，復經同院以89年度毒聲字第267 號刑事裁
    定令入戒治處所施以強制戒治，於89年9 月28日停止戒治交
    付保護管束，迄90年1 月22日保護管束期滿，由臺灣臺北地
    方法院檢察署檢察官於90年2 月7 日以90年度戒毒偵字第37
    號為不起訴處分確定，詎猶不知悔改，於上開觀察、勒戒暨
    強制戒治執行完畢釋放後5 年內，復基於施用第一級毒品之
    概括犯意，於94年7 月中旬某日起至94年8 月11日下午6時
    許止，在臺北縣新莊市之不特定地點，連續以將第一級毒品
    海洛因摻入香煙燃燒再吸食所產生煙霧之方式，施用第一級
    毒品海洛因多次，另基於施用第二級毒品之概括犯意，自94
    年7 月中旬某日起至94年8 月10日止，在臺北縣新莊市之不
    特定地點，連續以將第二級毒品安非他命置於玻璃球內以火
    燒烤再吸聞所產生煙霧之方式，施用第二級毒品安非他命多
    次；嗣於94年8 月12日下午3 時10分許，在臺北縣新莊市○
    ○路366 號「元富證券」前，經警發現甲○○與范綱杰交換
    白色粉末1 包（起訴書誤載為「范網杰」─甲○○涉嫌販賣
    毒品及范綱杰涉嫌施用毒品部分，均另由臺灣板橋地方法院
    檢察署檢察官偵辦），旋趨前盤查，范綱杰即將該包白色粉
    末丟棄於地面，警員見狀撿起該包粉末後發現為第一級毒品
    海洛因（淨重0.36公克），始偵悉上情。
二、案經臺北縣政府警察局新莊分局移送臺灣板橋地方法院檢察
    署檢察官偵查起訴，再經本院合議庭裁定進行簡式審判程序
    審理。
   理  由
一、按本件被告甲○○所犯為死刑、無期徒刑、最輕本刑為3 年
    以上有期徒刑以外之罪，其於準備程序進行中就被訴事實為
    有罪之陳述，經審判長告知簡式審判程序之旨，並聽取公訴
    人、被告之意見後，本院合議庭認宜由受命法官獨任進行簡
    式審判程序，爰依刑事訴訟法第273 條之1 第1 項規定，裁
    定進行簡式審判程序，合先敘明。
二、上揭犯罪事實，業據被告甲○○於本院準備程序中及審理時
    坦承不諱，且其於94年8 月12日為警查獲後之不詳時間所採
    集之尿液，經送請臺灣檢驗科技股份有限公司遞以EIA 酵素
    免疫分析法初步檢驗、GC/MS 氣相層析質譜儀確認檢驗結果
    ，確呈現安非他命類及鴉片類陽性反應，有該公司94年9 月
    15日濫用藥物尿液檢驗報告及臺北縣政府警察局新莊分局偵
    辦毒品‧麻醉藥品案被移送人姓名及代碼對照表各1 份在卷
    可稽，綜上，堪信被告自白其施用第一級毒品海洛因及施用
    第二級毒品安非他命等犯行，確與事實相符，應堪予採信。
    次查被告先前88年間，因施用毒品案件，經臺灣臺北地方法
    院以88年度毒聲字第3210號裁定送觀察、勒戒後，認有繼續
    施用毒品之傾向，復經同院以89年度毒聲字第267 號裁定令
    入戒治處所施以強制戒治，迄89年9 月28日停止戒治交付保
    護管束，並於90年1 月22日保護管束期滿，由臺灣臺北地方
    法院檢察署檢察官於90年2 月7 日以90年度戒毒偵字第37號
    為不起訴處分確定等節，有前揭案件之不起訴處分書、臺灣
    板橋地方法院檢察署刑案資料查註紀錄表及臺灣高等法院被
    告前案紀錄表各1 份在卷足憑，堪認被告確係於前經觀察、
    勒戒及強制戒治執行完畢釋放後5 年內，再犯本件施用第一
    級毒品及施用第二級毒品犯行，核與毒品危害防制條例第23
    條第2 項規定相符，應依法論科。
三、核被告所為，係犯毒品危害防制條例第10條第1 項之施用第
    一級毒品罪及同條例第10條第2 項之施用第二級毒品罪；其
    於施用前持有毒品之低度行為，均應為施用之高度行為所吸
    收，不另論罪；又其先後多次施用第一級毒品及第二級毒品
    之犯行，時間緊接，犯罪構成要件相同，均顯係基於概括犯
    意反覆為之，均為連續犯，應分別依刑法第56條規定論以一
    罪並加重其刑；至其所犯上開2 罪間，犯意各別，行為互殊
    ，應分論併罰。公訴人雖未就如事實欄所載除「於94年8 月
    12日為警採尿前回溯26小時、96小時內之某時，在不詳地點
    ，施用海洛因及安非他命」以外之連續施用第一級毒品海洛
    因與連續施用第二級毒品安非他命之犯行部分，提起公訴，
    惟該等部分與原起訴論罪部分既具有連續犯之裁判上一罪關
    係，依審判不可分原則，乃為起訴效力所及，本院自得併予
    審究。末查被告有如事實欄所載之前案科刑暨執行情形，甫
    於94年5 月27日縮刑期滿執行完畢等節，有臺灣高等法院被
    告前案紀錄表1 份在卷足憑，其於有期徒刑執行完畢後5 年
    內再犯本案有期徒刑以上之罪，為累犯，應依刑法第47條之
    規定，遞加重其刑。爰審酌被告前經觀察、勒戒及強制戒治
    之執行完畢後，猶萌施用毒品犯意，顯見其戒除毒癮之意志
    薄弱，且未衷心悛悔，漠視法令之禁制，恣意濫用毒品，其
    行可訾，惟尚知坦承犯行，兼衡其施用毒品之種類、期間、
    次數、動機、目的、手段等一切情狀，量處如主文所示之刑
    ，併定其應執行之刑，以資懲儆。
四、扣案之白色粉末1 包（淨重0.36公克），經送請法務部調查
    局以化學呈色法及氣相層析質譜儀分析法檢驗結果，確係第
    一級毒品海洛因乙節，有法務部調查局94年11月9 日之鑑定
    通知書附卷可稽，該包白色粉末既係本件查獲之毒品，依毒
    品危害防制條例第18條第1 項前段規定，不問屬於犯人與否
    ，應沒收銷燬之。又如事實欄所載之香煙及玻璃球，係被告
    所有供其施用第一級毒品海洛因及第二級毒品安非他命所用
    之物，惟均已丟棄滅失等節，業據被告陳明在卷，本院復查
    又無其他積極事證足資證明該等物品目前仍然存在，爰不予
    宣告沒收，附此敘明。
據上論斷，應依刑事訴訟法第273 條之1 第1 項、第299 條第1
項前段，毒品危害防制條例第10條第1 項、第2 項、第18條第1
項前段，刑法第11條前段、第56條、第47條、第51條第5 款，判
決如主文。
本案經檢察官陳銘祥到庭執行職務。
中　　華　　民　　國　　94　　年　　12　　月　　5 　　日
                  刑事第六庭  法　官  王屏夏
以上正本證明與原本無異。
如不服本判決，應於判決送達後10日內向本院提出上訴狀。
                              書記官　楊璧華
中　　華　　民　　國　　94　　年　　12　　月　　6　　日
附錄本案論罪科刑法條全文：
毒品危害防制條例第10條：
施用第一級毒品者，處 6 月以上 5 年以下有期徒刑。
施用第二級毒品者，處 3 年以下有期徒刑。
